【裁判字號】    97,審易,676
【裁判日期】    970530
【裁判案由】    毀棄損壞
【裁判全文】
臺灣高雄地方法院刑事判決             97年度審易字第676號
公  訴  人  臺灣高雄地方法院檢察署檢察官
被      告  甲○○
上列被告因毀損案件，經檢察官提起公訴（97年度偵字第745 號
），本院判決如下：
    主  文
本件公訴不受理。
    理  由
一、公訴意旨略以：緣被告甲○○前向濃厚家企業股份有限公司
    承租台灣銀行股份有限公司（以下稱台灣銀行）所有之高雄
    市○○區○○段1 小段125-1 、125-3 地號等土地用以經營
    「中正停車場」，並占有鄰近台灣銀行所有高雄市○○區○
    ○段1 小段138 地號經營「新新興停車場」。茲台灣銀行為
    主張上開土地所有權，乃於民國96年7 月28日下午將被告占
    有使用之前開138 地號土地周圍架設鐵絲網圍籬，惟考量該
    地上尚有車輛停放，遂於該地八德路方向預留出入口，方便
    車輛駛出。然被告因不滿台灣銀行要求交還前開138 地號土
    地，另為求「中正停車場」與「新新興停車場」合併使用之
    便利，竟與余孟鴻（另由本院以97年度易字第6 號案件審理
    中，且經告訴人公司具狀撤回告訴在案）共同基於毀損之犯
    意，約定推由余孟鴻損壞前開138 地號土地四週鐵絲網圍籬
    。余孟鴻遂於96年7 月28日20時許，持由某不知情友人所借
    得之電動砂輪切割器1 具損壞該處鐵絲網，足生損害於台灣
    銀行。嗣於同日8 時30分許，適有台灣銀行職員謝嘉新行經
    前開138 地號與「中正停車場」同心路鄰接處發現上情並報
    警處理而當場逮獲余孟鴻。因認被告與余孟鴻2 人乃共同涉
    犯刑法第354 條毀損罪嫌云云。
二、按告訴乃論之罪，告訴人於第一審辯論終結前，得撤回其告
    訴；又告訴經撤回者，法院應諭知不受理之判決，刑事訴訟
    法第238 條第1 項及第303 條第3 款分別定有明文。再告訴
    乃論之罪，對於共犯之一人告訴或撤回告訴者，其效力及於
    其他共犯，此觀刑事訴訟法第239 條前段規定亦明。
三、本件被告甲○○因毀損案件，經檢察官提起公訴，認其與另
    案被告余孟鴻共同涉犯刑法第354 條毀損罪嫌，惟依同法第
    357 條規定該罪須告訴乃論。經查：本案茲據告訴人台灣銀
    行前於987 年5 月15日具狀向本院撤回其對共犯余孟鴻之刑
    事告訴，此有該刑事撤回告訴狀影本1 份在卷可證，復據告
    訴代理人施旭錦律師於本院準備程序中確認無訛，揆諸前揭
    說明，告訴人台灣銀行既已撤回對共犯余孟鴻關於共同毀損
    之刑事告訴，其效力自當及於被告甲○○本案被訴毀損部分
    ，故本件爰不經言詞辯論，逕為諭知不受理之判決。
據上論斷，應依刑事訴訟法第303 條第3 款、第307 條，判決如
主文。
中    華    民    國    97    年    5     月    30    日
                  刑事第七庭  法  官 陳明呈
以上正本證明與原本無異。
如不服本判決應於收受本判決後10日內向本院提出上訴書狀，並
應敘述具體理由，如未敘述上訴理由者，應於上訴期間屆滿後20
日內補提理由書狀於本院（均須按他造當事人之人數附繕本）「
切勿逕送上級法院」。
中    華    民    國    97    年    6     月    3     日
                              書記官 林明忠


司法院資訊處製作；財團法人民間司法改革基金會備份。
